# 请教陈版主，关于对有限合伙企业的控制

提问人：rightyk 时间：2021-08-11 20:28:47
客户A公司为一家大型国企，其三家子公司同一家非关联方企业B公司合伙成立了一家合伙企业。合伙协议信息如下
1.约定B企业为普通合伙人并担任执行事务合伙人，出资1%。A公司的三家子公司均担任有限合伙人，合计出资99%。
2.B企业进行本合伙企业的合伙事务管理、运营、控制、决策等全部职权，其他合伙人不执行合伙企业事务，执行事务合伙人应定期向有限合伙人报告事务执行情况以及合伙企业的经营状况，其执行合伙事务产生的收益和亏损或者民事责任归合伙企业承担。
3.执行事务合伙人如出现因故意或重大过失给合伙企业造成特别重大损失，严重违背合伙协议有不正当行为的，合伙人会议可批准除名。
4.普通合伙人自身开销由合伙企业承担，每年收益分配由合伙人会议决策，税后利润在有限合伙人间按照其实缴出资比例进行分配。
5.全体合伙人同意按其各自认缴比例分担亏损，所有有限合伙人不承担超出其出资额的亏损，普通合伙人承担无限连带责任。
客户意见：A公司认为该合伙企业成立时，合伙各方便已确定由普通合伙人拥有控制，其余各有限合伙人不具有控制和重大影响。合伙企业成立后，三户有限合伙人实际也不对该合伙企业人拥有控制和重大影响，也无法获取合并用资料。故列入可供出售金融资产，使用成本法核算（ 2020年度未启用新金融资产准则）。 2020 年度新成立企业，未见减值迹象。
主审会计师意见：根据上述合伙协议约定，A公司的三家公司对该合伙企业拥有控制，B公司实际为A公司的代理人，应将该合伙企业纳入合并范围。
请教陈版主意见，能否根据客户诉求，不纳入企业合并范围。如果尊重现实不纳入合并，启用新金融资产准则后可以视为三无投资处理吗？谢谢！

回答人：chenyiwei
赞同主审会计师意见。不论这三个LP（子公司）层面的处理如何，至少在A集团的合并报表层面应将该合伙企业纳入合并报表范围。

提问人：爾后的忲阳 时间：2021-09-01 09:32:25
请教陈版主，这种情况下，假设B公司为上市公司，是否可以将有限合伙纳入合并范围呢？如果不可以，B公司出资占比多少可以将有限合伙纳入合并范围，谢谢！

回答人：chenyiwei
B公司作为GP仅持股1%，属于代理人，不控制该合伙企业，不纳入合并报表范围。

提问人：蜀山 penguin 时间：2021-12-11 18:01:03
请教陈版，同一集团下母公司A 与子公司 B，非关联的个人C 与D， 有限合伙企业E， 新设立有限责任公司F。以下情形的会计处理是否正确？
1 、子公司B 持股新设立公司F 19.99% 股权，不派董事，不具有重大影响；
2 、有限合伙企业E 设立时合伙协议无经营期限限制，非关联个人持股有限合伙企业E 10% 股权作为GP， 母公司A 持股有限合伙企业E 50% 作为优先级LP（不参与经营决策），员工持股平台持股有限合伙企业 E 40% 股权作为劣后级LP（假设不受母公司A 控制）；
3 、有限合伙企业持股新设立公司F 80.01% 股权。
请问， 子公司b 单体账上将对F 的股权作为其他权益工具投资，母公司A 单体账上将对有限合伙企业的股权作为其他权益工具投资处理，在母公司A 的合并报表中体现对F 的其他权益工具投资跟对有限合伙企业E 的其他权益工具投资，是否正确？ 如果不正确，该如何处理。谢谢！

回答人：chenyiwei
母公司自身优先级，持股平台劣后级？建议关注有无背后协议，持股平台是否与母公司存在一致行动关系？人为构造交易的痕迹似乎太明显了。